臺灣臺北地方法院刑事判決　　　　　　　94年度訴字第1259號
　　公　訴　人　臺灣臺北地方法院檢察署檢察官
　　被　　　告　甲○○
　　選任辯護人　洪明聰律師
上列被告因偽造文書案件，經檢察官提起公訴（93年度偵字第20
838號），因被告於本院準備程序中為有罪之陳述，經本院合議
庭裁定以簡式審判程序審理，本院判決如下：
    主  文
甲○○共同行使偽造私文書，足以生損害於公眾及他人，處有期
徒刑月，如易科罰金以佰元折算壹日。
偽造之「敏盛綜合醫院」、「楊敏盛」、「敏盛M0754何競輝醫
字第021496號」印章各壹枚及如附表所示文件內偽造之「敏盛綜
合醫院」、「楊敏盛」、「敏盛M0754何競輝醫字第021496號」
印文均沒收之。
    事  實
一、甲○○因其父洪根陣之身體因素而欲申請外籍監護工，詎其
    明知洪根陣並未因申請外籍監護工而至敏盛綜合醫院應診及
    開具相關診斷證明書，竟為順利申辦外籍監護工，竟與夢想
    家有限公司（以下簡稱夢想家公司）之仲介乙○○（另由臺
    灣臺北地方法院檢察署檢察官以94年度偵字第14695號提起
    公訴在案）及真實年籍不詳之綽號「阿德」之成年男子間共
    同基於行使偽造私文書之犯意聯絡，於民國90年11月間，由
    甲○○以新臺幣20000元之代價委由乙○○交付綽號「阿德
    」之人以供辦理聘僱外籍監護工專用診斷證明書之用，旋未
    經真正名義人敏盛綜合醫院、院長楊敏盛及醫師何競輝之同
    意，由綽號「阿德」之人於不詳時地利用不知情之成年人偽
    刻「敏盛綜合醫院」、「楊敏盛」、「敏盛M0754何競輝醫
    字第021496號」印章各一枚，並持上開偽刻之印章接續於如
    附表所示之雇主申請聘僱家庭外籍監護工專用診斷證明書、
    巴氏量表、各項特定病症及病情附表等文件內，虛偽填製洪
    根陣於90年11月6日在敏盛綜合醫院就診之情形，並分別蓋
    用「敏盛綜合醫院」、「楊敏盛」、「敏盛M0754何競輝醫
    字第021496號」之印文（所偽造之印文詳如附表所示）而偽
    造之，藉以表示係由敏盛綜合醫院、院長楊敏盛及醫師何競
    輝本人出具之意，嗣由乙○○將上開偽造之雇主申請聘僱家
    庭外籍監護工專用診斷證明書、巴氏量表、各項特定病症及
    病情附表交由不知情之夢想家公司人員，而於90年12月7日
    始由不知情之夢想家公司人員持向行政院勞工委員會辦理外
    籍監護工之申請手續而行使之，足以生損害於真正名義人真
    正名義人敏盛綜合醫院、院長楊敏盛、醫師何競輝、醫院對
    診斷證明書核發及主管機關對於外籍監護工管理之正確性。
    迄因行政院勞工委員會向敏盛綜合醫院函詢上開文件之真偽
    ，經敏盛綜合醫院調閱病歷查證之結果，發覺洪根陣並未曾
    在敏盛綜合醫院就診，始查知上情。
二、案經行政院勞工委員會函請臺灣臺北地方法院檢察署檢察官
    偵查起訴，因甲○○於本院準備程序中為有罪之陳述，經本
    院合議庭裁定以簡式審判程序審理。
    理  由
一、前揭犯罪事實，業據被告甲○○於本院審理中坦承不諱，復
    經證人乙○○於偵查中證述在卷，且有敏盛綜合醫院93年10
    月29日敏醫字第0933086號函及所檢附之由何競輝醫師所立
    具之行政院勞工委員會職業訓練局來函回覆稿、雇主聘僱外
    籍勞工申請表、敏盛綜合醫院雇主申請聘僱家庭外籍監護工
    專用診斷證明書、巴氏量表、各項特定病症及病情附表影本
    在卷可稽，足徵被告甲○○之上開自白與事實相符。本件事
    證明確，被告甲○○之上開犯行洵堪認定，應予依法論科。
二、核被告甲○○所為，係犯刑法第216條、第210條之行使偽造
    私文書罪。又其與證人乙○○及真實年籍不詳之綽號「阿德
    」之成年男子間，就上開行使偽造文書之犯行，分別有犯意
    之聯絡及行為之分擔，均為共同正犯。又渠等接續在雇主申
    請聘僱家庭外籍監護工專用診斷證明書、巴氏量表、各項特
    定病症及病情附表上偽造印文之行為，均係基於一個偽造文
    書犯意之決定，以達成其同一犯罪之各個舉動，均屬當次偽
    造文書行為之接續行為，而應僅論以一偽造文書罪。又渠等
    偽刻印章並持之於雇主申請聘僱家庭外籍監護工專用診斷證
    明書、巴氏量表、各項特定病症及病情附表上偽造印文之行
    為，均係偽造文書之階段行為，而其偽造私文書後復持以行
    使，其偽造私文書之低度行為，為行使之高度行為所吸收，
    均不另論罪。又其等利用不知情之成年人偽刻印章及利用不
    知情之夢想家公司員工行使雇主申請聘僱家庭外籍監護工專
    用診斷證明書、巴氏量表、各項特定病症及病情附表之行為
    ，均屬間接正犯。爰審酌被告甲○○未曾受有期徒刑以上刑
    之宣告，此有臺灣高等法院被告前案紀錄表在卷可稽，其因
    家庭因素欲申請外籍監護工，而與他人共謀利用偽造之診斷
    證明書辦理相關手續，足生損害於該醫院對診斷證明書核發
    及主管機關對於外籍監護工管理之正確性，然於犯後尚能坦
    承犯行，及其品行、犯罪動機、目的、手段、生活狀況、智
    識程度、所生損害及所得利益等一切情狀，量處如主文第一
    項所示之刑，並諭知易科罰金之折算標準。
三、又如附表所示文件內偽造之「敏盛綜合醫院」、「楊敏盛」
    及「敏盛M0754何競輝醫字第021496號」之印文及偽造之「
    敏盛綜合醫院」、「楊敏盛」及「敏盛M0754何競輝醫字第
    021496號」印章各一枚，不問是否屬於犯人所有，均應依刑
    法第219條規定宣告沒收之。
據上論斷，應依刑事訴訟法第273條之1第1項、第299條第1項前
段，刑法第28條、第216條、第210條、第41條第1項、第219條，
罰金罰鍰提高標準條例第2條，判決如主文。
本案經檢察官李鴻維到庭執行職務。
中　　華　　民　　國　　94　　年　　10　　月　　31　　日
　　　　　　　　　臺灣臺北地方法院刑事第十五庭
                        法　官  黃雅君
上正本證明與原本無異。
如不服本判決，應於判決送達後10日內向本院提出上訴狀。
                        書記官  陳麗津
中　　華　　民　　國　　94　　年　　10　　月　　31　　日
附錄本案論罪科刑法條：
中華民國刑法第210條
(偽造變造私文書罪)
偽造、變造私文書，足以生損害於公眾或他人者，處 5 年以下有
期徒刑。
中華民國刑法第216條
(行使偽造變造或登載不實之文書罪)
行使第 210 條至第 215 條之文書者，依偽造、變造文書或登載
不實事項或使登載不實事項之規定處斷。
附表：
┌────┬──────┬──────┐
│編    號│文 件 名 稱 │ 偽造之印文 │
├────┼──────┼──────┤
│一      │雇主申請聘僱│「敏盛綜合醫│
│        │家庭外籍監護│院」之印文1 │
│        │工專用診斷證│枚、「楊敏盛│
│        │明書        │」之印文1枚 │
│        │            │、「敏盛M075│
│        │            │4何競輝字第 │
│        │            │021496號」之│
│        │            │印文7枚     │
├────┼──────┼──────┤
│二      │巴氏量表    │「敏盛M0754 │
│        │            │何競輝醫字第│
│        │            │021496號」  │
│        │            │之印文11枚  │
├────┼──────┼──────┤
│三      │各項特定病症│「敏盛M0754 │
│        │及病情附表  │何競輝醫字第│
│        │            │021496號」  │
│        │            │之印文1枚   │
└────┴──────┴──────┘
